【裁判字號】    99,訴,338
【裁判日期】    990415
【裁判案由】    妨害性自主
【裁判全文】
臺灣臺南地方法院刑事判決               99年度訴字第338號
公  訴  人  臺灣臺南地方法院檢察署檢察官
被      告  李○○  姓名年籍詳.
指定辯護人  本院公設辯護人乙○○
上列被告因妨害性自主案件，經檢察官聲請簡易判決處刑（99年
度偵字第1718號），本院認本件不應行簡易判決程序，改行通常
審判程序，判決如下：
    主  文
李○○犯強制性交未遂罪，處有期徒刑壹年陸月。緩刑貳年，緩
刑期內付保護管束。緩刑期內不得對卷內代號00000000（姓名年
籍詳卷，下稱甲○）實施身體或精神上之不法侵害行為，不得對
甲○有騷擾之行為，
    事  實
一、李○○（姓名年籍詳卷，下稱甲男）與甲○前係夫妻關係，
    嗣於民國94年間離婚，惟仍同住於甲○住於台南市之住所（
    詳卷）內，為家庭暴力防治法第3條第1款所定之家庭成員。
    詎甲男於98年12月5日19時許，基於強制性交之犯意，在上
    址3樓趁甲○甫沐浴完畢僅著浴袍及內褲，以徒手強脫甲○
    浴袍及內褲之強暴方式，違反甲○之意願，欲對甲○為性交
    行為，惟因甲○將甲男推開而掙脫，甲男始未得逞。嗣經甲
    ○報警處理，始查悉上情。
二、案經甲○訴由臺南市警察局第四分局報請臺灣臺南地方法院
    檢察署檢察官偵查起訴。
    理  由
一、本判決下列引用之證據資料，關於傳聞證據部分，業經檢察
    官、被告及辯護人就證據能力表示不爭執，本院審酌該等證
    據作成時之情況，並無何取證之瑕疵或其他不當情事，且與
    本案事實有相當之關連性，認適當作為證據，依刑事訴訟法
    第159條之5第2項規定，具有證據能力，先予敘明。
二、上開犯罪事實，業據被告於本院審理時坦承不諱，核與證人
    即被害人甲○於警詢及偵查中所證之案發情節相符，並有現
    場照片10張在卷可稽（詳本院卷第14頁至第18頁），足徵被
    告之自白與事實相符，堪以採信。是本案事證明確，被告犯
    行，洵堪認定。
三、核被告所為，係犯刑法第221條第2項、第1項之強制性交未
    遂罪。被告與甲○為前配偶，業據渠等供承在卷，依家庭暴
    力防治法第3條第1款之規定為家庭成員關係，被告對居家家
    庭成員之甲○實施家庭暴力行為，且成立之強制性交未遂罪
    為家庭暴力罪。被告著手於強制性交犯行而不遂，爰依刑法
    第25條第2項規定，按既遂犯之刑減輕之。本院審酌被告與
    甲○業已和解（詳偵卷第14頁），甲○於偵查中具狀請求撤
    回告訴（詳偵卷第13頁），且兩人前為夫妻關係，育有3名
    子女，兩人雖已於94年間離婚，但甲○亦自承離婚後仍與被
    告分房同住於其住所，被告本次犯行，乃未經甲○同意，一
    時性衝動驅使，念其犯後自始坦承犯行，態度良好，及被告
    無何犯罪前科，有其前案紀錄表可稽，暨其智識程度、生活
    狀況等一切情狀，量處如主文所示之刑，以示懲儆。又被告
    未曾因故意犯罪受有期徒刑以上刑之宣告，已如前述，茲念
    被告與甲○前為夫妻，離婚後關係非惡，因一時衝動而觸犯
    本件罪刑，犯後坦承犯行，表示知錯，經此偵審程序，當知
    所警惕，且兩人尚有育有16歲未成年子女1名，需共同扶養
    照顧，且甲○亦同意被告在被告母親陪同下，得前往其住所
    （詳本院卷第19頁本院電話紀錄表），故上開所宣告之刑以
    暫不執行為適當，爰依刑法第74條第1項第1款規定，併予諭
    知緩刑2年，以啟自新，並依同條第2項第7款附加緩刑條件
    ，命被告不得對甲○實施身體或精神上之不法侵害行為，不
    得對甲○有騷擾之行為。復依刑法第93條第1項第1款規定、
    家庭暴力防治法第38條第1項，諭知於緩刑期間付保護管束
    。
據上論斷，應依刑事訴訟法第452條、第299條第1項前段，家庭
暴力防治法第38條第1項，刑法第221條第2項、第1項、第25條第
2項、第74條第1項第1款、第74條第2項第7款、第93條第1項第1
款，判決如主文。
本案經檢察官丙○○到庭執行職務。
中    華    民    國    99    年    4     月    15    日
                  刑事第十二庭  審判長法  官  卓穎毓
                                      法  官  莊玉熙
                                      法  官  周宛瑩
以上正本證明與原本無異。
如不服本判決應於收受本判後10日內向本院提出上訴書狀，並應
敘述具體理由。其未敘述上訴理由者，應於上訴期間屆滿後20日
內向本院補提理由書狀（均須按他造當事人之人數附繕本）「切
勿逕送上級法院」。
                                書記官  黃傳鈞
中    華    民    國    99    年    4     月    16    日

附錄論罪法條：
中華民國刑法第221條
（強制性交罪）
對於男女以強暴、脅迫、恐嚇、催眠術或其他違反其意願之方法
而為性交者，處3年以上10年以下有期徒刑。
前項之未遂犯罰之。

附記事項：告訴人或被害人對於判決如有不服，請具備理由逕向
檢察官聲請檢察官提起上訴，其上訴期間之計算，係以檢察官收
受判決正本日期為準。

司法院資訊處製作；財團法人民間司法改革基金會備份。
